pt-BR: Módulo de som biblioteca de sons foco: Kits de bateria acústica; Bateria eletrônica/EDM; Híbrido (acústico + eletrônico); Percussão orquestral; Percussão (mundial/aux); Prática/educação; Efeitos sonoros (SFX/foley); Outro
ja: サウンドモジュールのサウンドライブラリ重点: アコースティックドラムキット; エレクトロニック / EDM ドラム; ハイブリッド (アコースティック + エレクトロニック); オーケストラパーカッション; パーカッション (ワールド / AUX); 練習 / 教育; サウンドエフェクト (SFX / フォーリー); その他
zh-CN: 声音模块音色库焦点: 原声架子鼓套鼓; 电子/EDM 鼓; 混合（原声 + 电子）; 管弦乐打击乐器; 打击乐器（世界/辅助打击乐）; 练习/教育; 音效（SFX/拟音）; 其他
sv: Ljudbibliotekets fokus för ljudmodul: Akustiska trumset; Elektroniska/EDM-trummor; Hybrid (akustiska + elektroniska); Orkesterslagverk; Slagverk (world/aux); Övning/utbildning; Ljudeffekter (SFX/foley); Övrigt
pt-PT: Foco da biblioteca de sons do módulo de som: Kits de bateria acústica; Baterias eletrónicas/EDM; Híbrida (acústica e eletrónica); Percussão orquestral; Percussão (do mundo/auxiliar); Prática/educação; Efeitos sonoros (SFX/Foley); Outro
de: Schwerpunkt der Soundbibliothek des Soundmoduls: Akustische Drumkits; Elektronische/EDM-Drums; Hybrid (Akustisch + Elektronisch); Orchesterpercussion; Percussion (World/Aux); Übung/Ausbildung; Soundeffekte (SFX/Foley); Andere
fi: Äänimoduulin äänikirjasto: Akustiset rumpusetit; Elektroniset/EDM-rummut; Hybridi (akustinen + elektroninen); Orkesterilyömäsoittimet; Lyömäsoittimet (maailmanmusiikki/lisä); Harjoittelu/koulutus; Äänitehosteet (SFX/Foley); Muu
bg-BG: Фокус на звуковата библиотека на звуковия модул: Акустични барабани; Електронни/EDM барабани; Хибридни (акустични + електронни); Оркестрови перкусии; Перкусии (световни/допълнителни); Практика/обучение; Звукови ефекти (SFX/шумове); Друго
sk-SK: Zameranie zvukovej knižnice zvukového modulu: Akustické bicie súpravy; Elektronické/EDM bicie; Hybridné (akustické a elektronické); Orchestrálne bicie; Perkusie (svetové/pomocné); Cvičenie/výučba; Zvukové efekty (SFX/foley); Iné
hu: Hangmodul hangkönyvtár fókusz: Akusztikus dobfelszerelések; Elektronikus/EDM dobok; Hibrid (akusztikus + elektronikus); Zenekari ütőhangszerek; Ütőhangszerek (világzenei/kiegészítő); Gyakorló/oktató; Hangeffektek (SFX/foley); Egyéb
cs: Zaměření zvukové knihovny zvukového modulu: Sady akustických bicích; Elektronické/EDM bicí; Hybridní (akustické a elektronické); Orchestrální perkuse; Perkuse (world/pomocné); Cvičení/výuka; Zvukové efekty (SFX/ruchy); Jiné
zh-TW: 音源機音色庫重點: 傳統鼓組; 電子/EDM 鼓組; 混合 (傳統 + 電子); 管弦樂打擊樂器; 打擊樂器 (世界/輔助); 練習/教育; 音效 (SFX/擬音); 其他
it: Focalizzazione sulla libreria di suoni del modulo sonoro: Kit batteria acustica; Batteria elettronica/EDM; Ibrida (acustica ed elettronica); Percussioni orchestrali; Percussioni (world/ausiliarie); Pratica/educazione; Effetti sonori (SFX/foley); Altro
pl: Koncentracja na bibliotece dźwięków modułu brzmieniowego: Akustyczne zestawy perkusyjne; Elektroniczna perkusja / EDM; Hybrydowa (akustyczna + elektroniczna); Perkusja orkiestrowa; Perkusjonalia (etniczne/dodatkowe); Ćwiczenia / edukacja; Efekty dźwiękowe (SFX/Foley); Inne
ro-RO: Accentul din biblioteca de sunete a modulului: Kituri de tobe acustice; Tobe electronice/EDM; Hibrid (acustic + electronic); Percuție orchestrală; Percuție (tradițională/auxiliară); Exercițiu/educație; Efecte sonore (SFX/Foley); Altele
nb: Fokus på lydbibliotek i lydmodul: Akustiske trommesett; Elektroniske/EDM-trommer; Hybrid (akustisk + elektronisk); Orkesterperkusjon; Perkusjon (verden/aux); Øving/utdanning; Lydeffekter (SFX/foley); Annet
ko: 사운드 모듈 사운드 라이브러리 초점: 어쿠스틱 드럼 키트; 일렉트로닉/EDM 드럼; 하이브리드(어쿠스틱 및 전자); 오케스트라 타악기; 타악기(월드/보조); 연습/교육; 사운드 이펙트(SFX/폴리); 기타
lt-LT: Garso modulio garsų bibliotekos paskirtis: Akustinių būgnų komplektai; Elektroniniai / EDM būgnai; Hibridiniai (akustiniai ir elektroniniai); Orkestro perkusija; Perkusija (pasaulio / papildoma); Praktika / edukacija; Garso efektai (SFX / triukšmai); Kita
tr: Ses modülü kütüphane odağı: Akustik bateri kitleri; Elektronik/EDM bateriler; Hibrit (akustik ve elektronik); Orkestra perküsyonu; Perküsyon (dünya/aux); Pratik/eğitim; Ses efektleri (SFX/foley); Diğer
da: Fokus for lydbibliotek i lydmodul: Akustiske trommesæt; Elektroniske/EDM-trommer; Hybrid (akustisk og elektronisk); Orkesterpercussion; Percussion (world/aux); Øvelse/undervisning; Lydeffekter (SFX/foley); Andet
vi: Thư viện âm thanh mô-đun âm thanh tập trung: Bộ trống acoustic; Trống điện tử/EDM; Lai (acoustic + điện tử); Nhạc cụ gõ giao hưởng; Nhạc cụ gõ (quốc tế/phụ trợ); Tập luyện/giáo dục; Hiệu ứng âm thanh (SFX/tiếng động); Khác
hr-HR: Fokus zvučne biblioteke zvučnog modula: Akustični kompleti bubnjeva; Elektronički/EDM bubnjevi; Hibridni (akustični i elektronički); Orkestralne udaraljke; Udaraljke (svjetske/pomoćne); Vježbanje/edukacija; Zvučni efekti (SFX/Foley); Ostalo
el: Εστίαση στη βιβλιοθήκη ήχων της μονάδας: Σετ ακουστικών τυμπάνων; Ηλεκτρονικά τύμπανα/EDM; Υβριδικά (ακουστικά + ηλεκτρονικά); Ορχηστρικά κρουστά; Κρουστά (world/βοηθητικά); Εξάσκηση/εκπαίδευση; Ηχητικά εφέ (SFX/foley); Άλλο
ru: Направленность библиотеки звуков звукового модуля: Акустические ударные установки; Электронные/EDM-ударные; Гибридные (акустические + электронные); Оркестровая перкуссия; Перкуссия (этническая/дополнительная); Для практики/обучения; Звуковые эффекты (SFX/фоли); Другое
th: ไลบรารีเสียง Sound Modules โฟกัส: ชุดกลองอะคูสติก; กลองอิเล็กทรอนิกส์/EDM; ไฮบริด (อะคูสติก + อิเล็กทรอนิกส์); เครื่องกระทบวงออร์เคสตรา; เครื่องกระทบ (เวิลด์/อ็อกซ์); ฝึกซ้อม/การศึกษา; เอฟเฟกต์เสียง (SFX/Foley); อื่นๆ
es: Biblioteca de sonidos enfoque del módulo de sonido: Kits de batería acústica; Baterías electrónicas o EDM; Híbrido (acústico y electrónico); Percusión orquestal; Percusión (del mundo o auxiliar); Práctica o educación; Efectos de sonido (SFX o foley); Otro
sl-SI: Fokus zvočne knjižnice zvočnega modula: Akustični seti bobnov; Elektronski bobni/EDM; Hibridno (akustično in elektronsko); Orkestralna tolkala; Tolkala (svetovna/pomožna); Vadba/izobraževanje; Zvočni učinki (SFX/šumi); Drugo
en: Sound module sound library focus: Acoustic drum kits; Electronic/EDM drums; Hybrid (acoustic + electronic); Orchestral percussion; Percussion (world/aux); Practice/education; Sound effects (SFX/foley); Other
fr: Orientation de la bibliothèque de sons du module: Kits de batterie acoustique; Batteries électroniques/EDM; Hybride (acoustique + électronique); Percussions orchestrales; Percussions (monde/auxiliaire); Pratique/éducation; Effets sonores (SFX/bruitages); Autre
nl: Geluidsmodule geluidsbibliotheek focus: Akoestische drumkits; Elektronische/EDM-drums; Hybride (akoestisch + elektronisch); Orkestpercussie; Percussie (world/aux); Oefenen/educatie; Geluidseffecten (SFX/foley); Anders